臺灣高等法院刑事判決　　　　　　　 100年度上易字第1855號
上　訴　人　臺灣板橋地方法院檢察署檢察官
被　　　告　吳莉莉
上列上訴人因被告詐欺案件，不服臺灣板橋地方法院100 年度易
字第1968號，中華民國100 年7 月13日第一審判決（起訴案號：
臺灣板橋地方法院檢察署100 年度調偵字第1167號），提起上訴
，本院判決如下：
    主  文
上訴駁回。
    事  實
一、吳莉莉因需錢孔急，基於意圖為自己不法所有之犯意，分別
    為下列詐欺取財犯行：(一)、於民國99年11月間某日，在臺北
    市大安區○○○路○ 段300 號地下2 樓之咖啡店內，向楊孟
    庭詐稱可代為介紹臺灣中油股份有限公司（下稱中油公司）
    之工作，惟需提供介紹費以疏通相關人員云云，致楊孟庭陷
    於錯誤，而陸續匯款共計新臺幣（下同）7 萬元至吳莉莉不
    知情之子安允正合作金庫銀行帳號000-0000000000000523號
    帳戶內；(二)、於99年12月7 日某時，在臺北市大安區○○○
    路某咖啡店內，向陳若婷詐稱可代為介紹中油公司之工作，
    惟需提供介紹費以疏通相關人員云云，致陳若婷陷於錯誤，
    而陸續匯款至上開帳戶內及交付現金共計7 萬4000元。嗣楊
    孟庭、陳若婷遲未收到中油公司之錄取通知，發覺受騙而報
    警處理，始循線查悉上情。
二、案經楊孟庭、陳若婷訴由臺北市政府警察局大同分局移送臺
    灣板橋地方法院檢察署檢察官偵查起訴。
    理  由
壹、證據能力方面：
    按傳聞法則之重要理論依據，在於傳聞證據未經當事人之反
    對詰問予以核實，乃予排斥，惟若當事人已放棄對原供述人
    之反對詰問權，於法院審判時表明同意該等傳聞證據可作為
    證據，基於證據資料愈豐富，愈有助於真實發現之理念，並
    貫徹刑事訴訟法修法加重當事人進行主義之精神，確認當事
    人對於證據能力有處分權之制度，傳聞證據經當事人同意作
    為證據，法院認為適當者，亦得為證據。另當事人於調查證
    據時，對於傳聞證據表示「沒有意見」，而未於言詞辯論終
    結前聲明異議，應視為已有將該等傳聞證據採為證據之同意
    ，此刑事訴訟法第159 條之5 定有明文。查本判決以下所引
    用之被告以外之人於審判外作成之供述證據，公訴人、被告
    於本院審判期日對其等證據能力均不予爭執，亦未於言詞辯
    論終結前聲明異議，本院審酌上開證據資料製作時之情況，
    尚無違法不當及證明力明顯過低之瑕疵，亦認為以之作為證
    據應屬適當，而其餘所依憑判斷之非供述證據，本院亦查無
    有何違反法定程序取得之情形，且各該證據均經本院於審判
    期日依法進行證據之調查、辯論，被告於訴訟上之防禦權，
    已受保障，故該等證據資料均有證據能力。
貳、實體方面：
一、上揭犯罪事實，業據被告迭於原審及本院審理時坦承不諱，
    核與告訴人楊孟庭、陳若婷於警詢時及偵查中之指證情節相
    符，並有告訴人楊孟庭所提出之匯款資料（即存款憑條1 紙
    、自動櫃員機交易明細表3 紙）及告訴人陳若婷所提出之匯
    款資料（即存摺影本2 紙）各1 份在卷可稽（見偵查卷宗第
    15、19、20頁），足見被告任意性之自白，核與事實相符，
    堪予採信。從而，本案事證明確，被告犯行洵堪以認定，應
    依法論科。
二、核被告所為，均係犯刑法第339 條第1 項之詐欺取財罪（共
    2 罪）。被告所犯上開2 罪間，犯意各別，行為互殊，被害
    人亦有異，應予分論併罰。
三、原審審酌被告曾有詐欺、侵占等財產犯罪之前科紀錄，有本
    院被告前案紀錄表在卷可佐，仍不知警惕，不思正道取財，
    竟圖不勞而獲，漠視法令之禁制而詐取他人財物，破壞社會
    秩序及他人財產安全，兼衡被告品行、生活狀況、智識程度
    、犯罪動機、目的、手段、所詐得財物之價值、坦承犯行之
    犯後態度等一切情狀，依刑法第339 條第1 項各量處有期徒
    刑4 月，並均諭知易科罰金之折算標準及定其應執行之刑為
    有期徒刑7 月，另依刑法第41條第8 項規定，就應執行刑之
    部分亦諭知易科罰金之折算標準，認事用法及量刑均無不合
    。檢察官上訴意旨略以：被告犯罪後，拒不與被害人陳若婷
    、楊孟庭和解，迄今分文未償，且被告曾有詐欺、侵占之前
    科，未知檢討改進，原審就被告之2 次犯行，卻僅各判處有
    期徒刑4 月，並得易科罰金，量刑顯屬過輕云云，惟按刑之
    量定，為求個案裁判之妥當性，法律賦予法院裁量之權，量
    刑輕重，屬為裁判之法院得依職權自由裁量之事項，苟其量
    刑已以行為人之責任為基礎，並斟酌刑法第57條各款所列情
    狀，在法定刑度內，酌量科刑，如無偏執一端，致明顯失出
    失入情形，上級審法院即不得單就量刑部分遽指為不當或違
    法。原判決關於被告科刑之部分，業已以被告之責任為基礎
    ，並審酌刑法第57條之各款情狀而就被告所犯之2 罪，各量
    處有期徒刑4 月，並諭知如易科罰金，以1 千元折算1 日等
    情，並未逾法定刑度，經核亦無違誤，此均不能任意指摘為
    違法。從而，檢察官執前揭情詞提起上訴，核無理由，應予
    駁回。
據上論斷，應依刑事訴訟法第368 條，判決如主文。
本案經檢察官陳玉珍到庭執行職務。
中    華    民    國   100    年    10    月    6     日
                  刑事第四庭審判長法  官  陳筱珮
                                  法  官  孫惠琳
                                  法  官  楊貴雄
以上正本證明與原本無異。
不得上訴。
                                  書記官  廖純瑜
中    華    民    國   100    年    10    月    6     日